【裁判字號】    89,易,156
【裁判日期】    890225
【裁判案由】    賭博
【裁判全文】
台灣新竹地方法院刑事判決                八十九年度易字第一五六號
    公  訴  人  臺灣新竹地方法院檢察署檢察官
    被      告  甲○○
右列被告因賭博案件，經檢察官提起公訴（八十八年度偵字第七二二一號號），本院
判決如左︰
    主  文
甲○○無罪。
    理  由
一、公訴意旨略以，甲○○意圖營利且基於概括犯意，自民國八十六年十二月起至八
    十八年十月一日止，連續在其位於新竹市○○路六六八之一號四樓之住處，提供
    六合彩賭博，供不定多數人以簽選號碼方式賭博財物，因認被告涉有刑法第二百
    六十六條第一項前段之普通賭博罪嫌與第二百六十八條之意圖營利供給賭博場所
    及意圖營利聚眾賭博罪嫌。
二、按犯罪事實應依證據認定之，無證據不得推定其犯罪事實，刑事訴訟法第一百五
    十四條定有明文。而認定不利於被告之事實，須依積極證據，茍積極證據不足為
    不利於被告事實之認定時，即應為有利於被告之認定，更不必有何有利之證據，
    最高法院三十年上字第八一六號著有判例可資參照。
三、公訴人認被告涉有上開賭博罪嫌無非以在被告之住處扣得簽單十一張及六合彩手
    冊二本為據。訊據被告甲○○堅詞否認有何經營六合彩簽賭之犯行，辯稱僅有向
    他人簽賭等語。按六合彩之賭博過程係以一組頭設立簽賭站，在每週二、四香港
    六合彩開獎前，由多數賭客任意選定二個號碼為一組後，可選數組，向組頭下注
    簽賭「二星」或「三星」之賭局後，組頭將賭客所簽賭之數字、賭局及數量記下
    ，並核發註記有下注號碼及數量之簽賭憑據即簽單予賭客，以香港六合彩彩券所
    開出之號碼為據，簽中之賭客得據該簽單上所記載之號碼及數量向組頭領得彩金
    。本案雖於被告住家中扣得十一張記註阿拉伯數字之號碼之紙張，而該紙張記載
    之內容是否可認定為被告經營六合彩賭博所記載賭客簽賭之記錄，則有疑義。經
    查，扣案之十一張記有數字之紙張，雖有簽註之號碼，但並未記載由何人下注簽
    賭。如此，開獎後被告並無法得知何人得獎，故甚難以此作為認定被告經營六合
    彩之依據。反之，被告辯稱上開扣案之紙條為其欲透過友人下注簽賭之號碼，尚
    非不可採信。另扣案之六合彩手冊二本，為統計香港歷年歷次出現中獎號碼及其
    機率之書籍，係供賭客下注簽賭時參考所用，有扣案之二本六合彩手冊在卷可稽
    。公訴人認為上開手冊係用於六合彩經營，顯有誤會。而被告辯稱上開書籍為其
    向他人簽賭六合彩所用等語，應可採信。綜上，扣案之證據只能證明，被告有向
    他人簽賭六合彩之犯行，尚無法證明被告有公訴人所指之經營六合彩之意圖營利
    聚眾賭博或供給之犯行，故尚不得以刑法第二百六十六條第一項前段之賭博罪及
    第二百六十八條之聚眾賭博罪相繩。此外，復查無其他積極之證據證明被告有公
    訴人所指之犯行，應諭知被告無罪。
據上論斷，應依刑事訴訟法第三百零一條第一項判決如主文。
本案經檢察官許麗美到庭執行職務。
中      華      民      國    八十九    年      二      月    二十五    日
                                   法  官  黃 小 珮
右正本證明與原本無異。
如不服本判決，應於判決送達後十日內向本院提出上訴狀( 應附繕本 )，上訴於
臺灣高等法院。
                                   書記官  江 靜 玲
中      華      民      國    八十九    年      二      月    二十五    日


司法院資訊處製作；財團法人民間司法改革基金會備份。
